en: spinach
am: ቆስጣ
ar: سبانخ
as: পালেং শাক
az: Dirrik ispanağı
be: Шпінат
bg: спанак
bn: পালং শাক
bo: ཚལ་སྣག
br: pinochez
bs: Špinat
ca: espinac, espinacs
co: spinacciu
cs: špenát, špenát setý
cy: Sbigoglys
da: spinat
de: Spinat, Spinate
dv: ބޯވެލި
el: Σπανάκι
eo: spinaco
es: espinacas
et: spinat
eu: Ziazerba
fa: اسفناج
fi: pinaatti
fo: spinat
fr: épinard, épinards
fy: spinaazje
ga: Spionáiste
gd: Bloinigean-gàrraidh
gl: Espinaca
gu: પાલક
he: תרד
hi: पालक
hr: špinat
ht: Epina
hu: spenót
hy: սպանախ
id: Horenso
io: Spinato
is: Spínat
it: spinaci
ja: ホウレンソウ, ほうれん草
kk: Самалдық
kn: ಪಾಲಕ್
ko: 시금치
ku: Siyale
la: Spinacia oleracea
lb: Päinetsch
li: Spinaasj
lt: Daržinis špinatas, špinatas, Špinatų lapai
lv: spināti
mk: Спанаќ
ml: ചീര
mr: पालक
my: ဟင်းနုနွယ်
nb: spinat
ne: पालुङ्गो
nl: spinazie, babyspinazie
nn: Spinat
nv: Waaʼ
oc: espinarc
or: ପାଳଙ୍ଗ
os: Голмандзы
pa: ਪਾਲਕ
pl: Szpinak warzywny, szpinak, szpinaku, szpinakowy, szpinakowa, szpinakowe
pt: espinafres
ro: Spanac
ru: шпинат огородный
rw: Epinari
sd: پالڪ
se: spináhtta
sh: Špinat
sl: Špinača
sq: spinaqi
sr: спанаћ
sv: spenat
ta: பசலை கீரை
te: పాల కూర
th: ปวยเล้ง
tl: Espinaka
tr: Ispanak
uk: Шпинат городній
ur: پالک
vi: Rau chân vịt
wa: Spinasse
za: byaekbohcaiq
zh: 菠菜

en: baby spinach
bg: бейби спанак
de: Babyspinat
es: Espinaca bebé.
fi: babypinaatti, baby-pinaatti
fr: Jeunes pousses d'épinards, pousse d'épinards
hr: mladi špinat
it: spinaci baby
nl: Baby spinazie
sv: babyspenat

en: spinach powder
it: polvere di spinaci

fr: épinards déshydratés
es: espinacas deshidratadas
fi: kuivattu pinaatti
it: spinaci disidratati
nl: gedroogde spinazie

en: Cooked spinach
fr: Épinards cuits
it: spinaci cotti

en: spinach leaves
bg: спанак на листа
de: Blattspinat
fr: épinards en branches, épinards branches, feuille d'épinards
hr: lišće špinata
it: foglie di spinaci
nl: bladspinazie, spinazieblad

fr: Épinards hachés
de: Gehackter Spinat
es: espinacas picadas
it: spinaci tritati
nl: gehakte spinazie

en: spinach puree
bg: пюре от спанак
fr: purée d'épinards
it: purea di spinaci

en: spinach or amaranth
it: spinaci o amaranto
ms: bayam

en: garden orache, orach
it: arancio da giardino

en: vine spinach, vinespinach, basella, Malabar spinach
la: Basella alba, Basella rubra

en: water spinach, water convolvulus, morning glory, kangkong
la: Ipomoea aquatica

en: cress
de: Kresse
fr: Cresson
hr: kres
it: crescione
sv: krasse

en: land cress, American cress, winter cress
it: crescione di terra
la: barbarea verna

en: watercress
af: bronkors
an: Berro
ar: جرجير الماء
ca: creixen
de: Brunnenkresse
eo: akvokreso
es: berro
fi: Isovesikrassi
fr: Cresson de fontaine
gl: Agrón
hr: potočarka
id: Selada Air
io: Kreso
it: crescione d'acqua
ja: オランダガラシ, クレソン, クレス
ko: 물냉이
la: Nasturtium officinale
nb: Brønnkarse
nl: waterkers
pt: agrião
ru: Брункресс
sr: Поточарка
sv: vattenkrasse, källfräne
tr: Su teresi
vi: Cải xoong
zh: 西洋菜

en: garden cress
af: waterkers
am: ፌጦ
ar: رشاد مزروع
az: vəzəri-bozalaq
be: клапоўнік пасяўны
bg: кресон
bn: হালিম শাক
bs: obična grbaštica
ca: morritort
cs: řeřicha zahradní
cy: pupurlys yr ardd
da: have-karse, havekarse
de: Gartenkresse
el: κάρδαμο
eo: ĝardenkreso
es: lepido, berro hortelano, berro de jardin
et: salatkress
fa: شاهی
ff: lapsur
fi: vihanneskrassi
fr: cresson alénois
ga: biolar gairdín
gu: અશેળિયો
hr: vrtna kreša
hu: kerti zsázsa
hy: կոտեմ
is: karsi
it: crescione di giardino, crescione inglese
ja: コショウソウ
ka: წიწმატი
kk: кресс салат
ko: 큰다닥냉이
kw: beler lowarth
la: Lepidium Sativum
lt: sėjamoji pipirnė
mk: добрејка
ml: ആശാളി
mr: अहाळीव
nb: karse
ne: चम्सुर
nl: tuinkers, sterrenkers, bitterkers, cressonette
nn: matkarse
os: дудгæ
pl: pieprzyca siewna, rzeżucha ogrodowa
pt: agrião-mouro, agrião-de-horta, mastruço
qu: willk'uyuyu
ro: creson
ru: кресс-салат
sh: obična grbaštica
sk: žerucha záhradná
sv: smörgåskrasse, kryddkrasse
te: ఆడలవిటల
th: เทียนแดง
tr: tere
uk: кресс-салат
ur: ہالوں
zh: 水芹

en: vine leaf, vine leaves
bg: лозови листа
de: Weinblätter
es: hojas de parra
fi: viininlehdet
fr: feuilles de vigne, feuille de vigne
he: עלי גפן, עלה גפן
hr: list vinove loze
it: foglie di vite

en: dandelion, common dandelion, dandelion leaf, dandelion leaves
af: perdeblom
ar: Խատուտիկ սովորական
az: Dərman zəncirotu
be: Адуванчык лекавы
bg: обикновено глухарче
bh: टॅराक्सॅकम ऑफिशिनाले
ca: xicoia, dent de lleó
ce: Да́рбане ба́ппа
cs: pampeliška lékařská, Pampelišky smetánky
da: Mælkebøtte
de: Löwenzahn
el: ταράξακο
eo: oficina taraksako, ofta leontodo
es: diente de león, achicoria amarga
et: Harilik võilill
eu: Txikoria-belarra
fa: قاصدک, گل قاصدک
fi: voikukka
fr: pissenlit, feuille de pissenlit, feuilles de pissenlit
fy: Hynsteblom
ga: caisearbhán, caisearbhán coiteann
gl: mexacán común
he: שינן רפואי
hr: ljekoviti maslačak
hu: gyermekláncfű
hy: Խատուտիկ սովորական
id: jombang, tanaman jombang
is: Túnfífill
it: dente di leone
ja: タンポポ, セイヨウタンポポ
ko: 서양민들레
ku: Xizêmok
ky: Каакым-кукум
la: Taraxacum officinale
li: pisblóm
lt: kiaulpienė
lv: cūkpiene, ārstniecības pienene
ml: ദുഗ്ധഫേനി
ms: Dandelion
nl: paardenbloem
nn: løvetann
pt: dente-de-leão
rm: flur-portg
ro: Păpădia
ru: одуванчик, Одува́нчик лека́рственный
sk: Púpava lekárska
sl: regrat, Navadni regrat
sr: Маслачак, Maslačak
sv: maskros
tr: karahindiba
uk: кульбаба
vi: địa đinh
wa: Såvadje cécoreye
zh: 西洋蒲公英

en: nettle, stinging nettle, perrenial nettle
am: ሳማ
ar: قراص
ay: itapallu
az: Gicitkən
be: Крапіва
bg: коприва
br: Linad
ca: Ortiga
cs: kopřiva
cv: Вĕлтĕрен
da: Nælde
de: Brennnessel, Brennnesseln
el: Τσουκνίδα
eo: Urtiko
es: ortiga
et: Nõges
eu: asun
fa: گزنه
fi: nokkonen, nokkoset
fr: ortie, orties, herbes d'ortie
ga: Neantóg
gl: Ortiga
he: סרפד
hr: kopriva, urtica dioica L
hu: Csalánfélék
hy: եղինջ
io: Urtiko
it: ortiche
ja: イラクサ属
ka: ჭინჭარი
kk: Қалақай
ko: 쐐기풀속
ku: Giyagezk
kv: Петшӧр
ky: Чалкан
la: Urtica, Urtica dioica
li: Brennieëtel
lt: Dilgėlė
lv: Nātres
mk: коприва
mn: Халгай
nb: brennesler
nl: brandnetel
nn: nesleslekta
nv: Hołchʼíʼí
oc: Ortiga
os: Пысыра
pl: Pokrzywa, pokrzywy, pokrzyw
qu: Kisa
ru: крапива
sc: Pitigaìa
sk: pŕhľava
sq: Hithëra
sv: Nässelsläktet
ta: செந்தட்டி
tr: Isırgan
tt: Кычыткан
uk: Кропива
uz: Gazanda
zh: 蕁麻

en: nettle leaf, nettle leaves
bg: листа от коприва
it: foglia di ortica